【裁判字號】    89,易,1616
【裁判日期】    890515
【裁判案由】    竊盜
【裁判全文】
臺灣高雄地方法院刑事判決                        八十九年度易字第一六一六號
    公  訴  人  臺灣高雄地方法院檢察署檢察官
    被      告  乙○○
右列被告因竊盜案件，經檢察官提起公訴（八十九年度偵字第二一六○號），本院判
決如左：
    主  文
乙○○連續竊盜，處有期徒刑肆月。
    事  實
一、乙○○前於八十八年間曾犯竊盜罪，經臺灣高雄地方法院判處有期徒刑七月，緩
    刑二年，現仍於緩刑中。詎猶不知悔改，竟意圖為自己不法之所有，基於概括犯
    意，自民國八十八年十二月起，連續在附表所示之時間、地點，以附表所示之手
    法，竊取丙○○等人之財物，得手後據為己有。惟於附表編號三所示時地竊盜，
    得手後欲離去時，為不詳姓名之路人發現，乙○○驚慌之餘，即往樓上逃逸，並
    將竊得之財物棄置於二樓，繼續逃至五樓樓頂，翻牆攀爬至鄰棟之高雄市○○區
    ○○街三十四巷二十三號大樓，並乘坐電梯至該棟大樓地下室發電機室內藏匿，
    經發現之路人告知丁○○報警圍捕，嗣於同日中午十二時三十分，為警於上開處
    所查獲，並取回丁○○所有，內有信用卡六張、提款卡二張、丁○○身分證一張
    、漢神百貨公司禮券二千元及新台幣（下同）二千元、美金一百元之女用手提包
    。
二、案經丁○○訴由高雄市政府警察局左營分局移送臺灣高雄地方法院檢察署檢察官
    偵查起訴。
    理  由
一、右揭犯罪事實，業據被告乙○○於警訊、偵查及本院審理中坦承不諱，核與被害
    人丙○○、甲○○及丁○○指述之情節大致相符，復有贓物領據一紙附卷可稽。
    雖被告在本院審理中陳稱：於附表編號二之犯罪行為所得之財物為二百元云云，
    惟附表編號二之被害人甲○○則稱其所失竊之財物為一百五十元等語，然徵諸被
    告連續竊盜數次，且事隔至今已有數月之久，難免記憶模糊不清，而被害人遭竊
    驚嚇之餘，必然記憶深刻，顯以被害人所供稱之數額較為可採。本件事證明確，
    被告犯行堪以認定。
二、按刑法第三百零六條第一項之「住宅」，店舖亦包括在內，營業場所雖在營業時
    間內，其允許客人自由出入其設備，亦有一定之限度，苟非利用其營業之設備，
    而無故闖入，如經合法告訴，仍應論以無故侵入住宅罪（民國七十八年一月五日
    檢察署座談會法檢七八檢（二）字第一九八五號參照），本件被告於附表編號一
    、二、三侵入丙○○、甲○○、丁○○管領之建築物竊盜部分，雖上開營業處所
    為售屋中心或洗車中心等允許客人自由出入之建築物，然被告侵入上開營業處所
    竊盜，顯非購屋或洗車等利用其營業設備之行為，應係無故侵入，惟編號一、二
    之部分未經被害人告訴，而編號三之部分已據被害人丁○○合法告訴，應係犯無
    故侵入建築物罪。核被告乙○○所為係犯刑法第三百二十條第一項、第三百零六
    條第一項之罪。其先後多次竊盜犯行，時間緊接，觸犯構成要件相同之罪名，顯
    係基於概括犯意反覆為之，應依連續犯規定，論以一罪，並加重其刑。又被告所
    犯連續竊盜與無故侵入建築物罪，二罪間有方法結果之牽連關係，應從一重之連
    續竊盜罪論處。再公訴人僅就附表編號三之部分提起公訴，然檢察官就犯罪事實
    之一部起訴者，其效力及於全部，公訴人雖未論及如附表所示編號一、二之部分
    ，但此部分因與公訴人起訴部分有連續犯之裁判上一罪之關係，自為公訴效力所
    及，本院自得併予審理；另侵入建築物罪部分，公訴人起訴法條雖未及，然其
    起訴事實既已載明，且與起訴之竊盜部分有牽連犯之裁判上一罪關係，本院亦得
    併予審究。又被告於八十八年八月初某日、同年九月四日下午一時許、同年九月
    下旬某日六時許之竊盜犯行，已為八十八年度易字第三九七一號判決之既判力效
    力所及（該案係八十八年十月二十九日宣判，於同年十一月二十九日確定），且
    公訴意旨亦未敘及，故非本院得審理之範圍，附此敘明。爰審酌被告前曾犯竊盜
    罪，經臺灣高雄地方法院判處有期徒刑七月確定，現仍在緩刑中，此有臺灣高等
    法院被告全國前案紀錄表在卷足憑，復犯本件多次竊盜犯行，本應從重量刑，惟
    念被告年齡尚輕，思慮未週，且所竊取之財物價值不高，又其徒手行竊所生之危
    害亦甚輕微，暨犯罪後頗有悔意等一切情狀，爰量處如主文所示之刑，以示懲儆
    。
據上論斷，應依刑事訴訟法第二百九十九條第一項前段，刑法第五十六條、三百二十
條第一項、第三百零六條第一項、第五十五條，罰金罰鍰提高標準條例第一條前段，
判決如主文。
本案經檢察官李門騫到庭執行職務。
中      華      民      國      八十九      年      五      月   十五   日
                                      臺灣臺北地方法院刑事第六庭
                                法  官    趙家光
右正本證明與原本無異。
如不服本判決，應於判決送達後十日內，向本院提出上訴狀。
                                書記官    董明惠
中    華    民    國      八十九      年      五      月      十六      日
附錄本案論罪科刑法條全文
刑法第三百二十條第一項：
意圖為自己或第三人不法之所有，而竊取他人之動產者，為竊盜罪，處五年以下有期
徒刑、拘役或五百元以下罰金。
第三百零六條第一項：
無故侵入他人住宅、建築物或附連圍繞之土地或船艦者，處一年以下有期徒刑、拘役
或三百元以下罰金。
附表：
  ┌──┬────┬───────┬───────┬────────┬───────┐
  │編號│被害人  │犯罪時間      │犯罪地點      │犯罪態樣        │所得財物      │
  ├──┼────┼───────┼───────┼────────┼───────┤
  │一  │丙○○  │八十八年十二月│高雄市左營區榮│趁屋內無人且門未│新台幣五十元  │
  │    │        │間某日下午五時│成三街八十二號│上鎖之際，侵入屋│              │
  │    │        │許            │之北京建設售屋│內徒手打開抽屜竊││
  │    │        │              │中心          │取（侵入建築物部│              │
  │    │        │              │              │分未經告訴）    │              │
  ├──┼────┼───────┼───────┼────────┼───────┤
  │二  │甲○○  │八十九年一月九│高雄市左營區榮│趁屋內無人且門未│新台幣一百五十│              │
  │    │        │日中午十二時許│總路二一七號之│上鎖之際，侵入屋│元            │
  │    │        │              │水噹噹洗車中心│內徒手打開櫃臺抽│              │
  │    │        │              │              │屜竊取（侵入建築│              │              │
  │    │        │              │              │物部分未經告訴）│              │              │
  ├──┼────┼───────┼───────┼────────┼───────┤
  │三  │丁○○  │八十九年一月十│高雄市左營區榮│趁屋內無人之際徒│女用皮包一個，│
  │    │        │六日上午十一時│德街三十四巷十│手侵入屋內徒手竊│內有美國運通、│
  │    │        │三十分許      │一號之售屋中心│取              │匯通銀行、大立│
  │    │        │              │              │                │伊勢丹、玉山銀│
  │    │        │              │              │                │行、第一信託等│
  │    │        │              │              │                │六張信用卡，土│
  │    │        │              │              │                │地銀行、華南銀│
  │    │        │              │              │                │行提款卡各一張│
  │    │        │              │              │                │，身分證一張，│
  │    │        │              │              │                │漢神百貨公司禮│
  │    │        │              │              │                │券二千元，新台│
  │    │        │              │              │                │幣二千元，美金│
  │    │        │              │              │                │一百元        │
  └──┴────┴───────┴───────┴────────┴───────┘


司法院資訊處製作；財團法人民間司法改革基金會備份。
